# 请教陈老师，证监会处罚文件可以作为审计证据吗

提问人：littlemeidou 时间：2020-07-06 08:05:07
请教陈老师关于上市公司收到证监会处罚文件，处罚内容系以前年度数据造假，可以作为差错更正的充分适当审计证据吗？非常感谢！@102042 @chenyiwei

回答人：chenyiwei
证监会处罚文件不能作为相关会计差错更正事项的唯一或主要审计证据。对前期差错更正所涉及事项，CPA仍需进行核查以获取充分、适当的审计证据，但如果所发现的事实与处罚决定所认定的事实存在矛盾或不一致，则要很小心，谨慎考虑这一情况的潜在影响。